臺灣士林地方法院刑事裁定
111年度聲字第228號
聲明異議人
即  被  告  王登源


上列聲明異議人因違反毒品危害防制條例案件，對臺灣士林地方
檢察署檢察官執行之指揮聲明異議，本院裁定如下：
    主  文
聲明異議駁回。 
    理  由
一、聲明異議意旨略以：聲明異議人即被告王登源（下稱聲明異
    議人）前因施用毒品案件，經本院以110年度毒聲字第817號
    裁定令入勒戒處所觀察、勒戒。惟聲明異議人雖未能於抗告
    期間內提出抗告，但檢察官之裁量與法院之裁定相牴觸，聲
    請異議人質疑檢察官利用職權聲請觀察勒戒之適法性，請法
    院查明執行命令有無強制觀察勒戒之需求，爰提出聲明異議
    等語。
二、按執行裁判由為裁判法院之檢察官指揮之；受刑人或其法定
    代理人或配偶以檢察官執行之指揮為不當者，得向諭知該裁
    判之法院聲明異議；法院應就疑義或異議之聲明裁定之，刑
    事訴訟法第457條第1項前段、第484條、第486條分別定有明
    文。而執行機關對於審判機關所為之裁判，並無審查內容之
    權，故裁判是否違法，並非執行機關所得過問，是聲明異議
    之對象，應係檢察官之執行指揮行為，而非檢察官據以指揮
    執行之裁判，故所稱「檢察官執行之指揮不當」，係指檢察
    官有積極執行指揮之違法及其執行方法有不當等情形而言；
    檢察官如依確定判決、裁定指揮執行，即無執行之指揮違法
    或其執行方法不當之可言，至於原確定判決、裁定，是否有
    認定事實錯誤或違背法令之不當，應循再審或非常上訴程序
    以資救濟，尚無對之聲明異議之餘地（最高法院108年度台
    抗字第79號裁定意旨參照）。是倘聲明異議人實質上係指摘
    原確定判決、裁定之適用法規有所違誤，而非針對檢察官執
    行之指揮認有不當，其所為聲明異議自顯無理由，法院應以
    裁定駁回其聲明異議。
三、經查，聲明異議人前於民國110年2月25日上午9時許，在臺
    北市○○區○○○路0段000號2樓某室內，以將第二級毒品甲基安
    非他命置入玻璃球內燒烤吸食所生煙霧之方式，施用第二級
    毒品甲基安非他命等事情，而涉犯施用第二級毒品罪，前經
    檢察官聲請送勒戒處所觀察、勒戒，經本院於110年12月6日
    以110年度毒聲字第817號為令入勒戒處所觀察、勒戒之裁定
    ，聲明異議人未於抗告期限內提出抗告因而確定，前經本院
    向聲明異議人確認其所提出抗告狀之意，其表示係聲明異議
    之意等情，有本院裁定、臺灣高等法院被告前案紀錄表及本
    院電話紀錄表在卷可憑（見本院卷第13至16頁、第28至29頁
    、第21頁）。故本件聲明異議人係以檢察官執行指揮之不當
    為聲明異議標的，惟檢察官係依確定之實體裁定即本院110
    年度毒聲字第817號裁定指揮執行，並無任何與本院上揭裁
    定意旨有何相矛盾、違反裁量權或違法、不當之情，則揆諸
    前揭說明，並無執行之指揮違法或其執行方法不當之可言。
    況觀諸聲明異議意旨，亦非對檢察官之執行或其方法有何異
    議指摘，而係對本院上開確定裁定循聲明異議程序再為爭執
    ，惟此非聲明異議程序所得審究。申言之，聲明異議人若認
    其前案應受觀察、勒戒處分之裁定有違誤，即應循非常上訴
    或再審等程序以資救濟，尚無對檢察官執行之指揮聲明異議
    之餘地。從而，聲明異議人依前揭理由對檢察官之執行指揮
    聲明異議，顯無理由，應予駁回。
四、依刑事訴訟法第486條，裁定如主文。 
中　　華　　民　　國　　111 　年　　3 　　月　　1 　　日
                  刑事第六庭　法  官  林哲安 
以上正本證明與原本無異。
如不服本裁定應於送達後5日內向本院提出抗告狀。
因疫情而遲誤不變期間，得向法院聲請回復原狀。
                              書記官  江定宜
中　　華　　民　　國　　111 　年　　3 　　月　　1 　　日